臺灣高等法院高雄分院刑事判決　　　　　　　　　　九十一年度上易字第九一一號
　　上訴人　臺灣高雄地方法院檢察署檢察官
　　上訴人
　　即被告　乙○○
右上訴人因被告妨害婚姻案件，不服臺灣高雄地方法院九十一年度易字第一二六三號
中華民國九十一年五月十六日第一審判決（起訴案號：臺灣高雄地方法院檢察署九十
一年度偵字第四六三七號）提起上訴，本院判決如左：
    主  文
上訴駁回。
    事  實
乙○○明知鄭雅菁（同案被告，另由原審法院通緝中）為有配偶之人，竟於民國九十
一年一月十五日十六時許，在高雄市新興區○○○○路十三號六樓之四鄭雅菁租住處
，與鄭雅菁相姦。嗣於同日下午十七時許，為鄭雅菁之夫甲○○報警在上址查獲。案
經甲○○訴由高雄市政府警察局新興分局報請台灣高雄地方法院檢察署檢察官偵查起
訴。
    理  由
一、訊據被告乙○○矢口否認前揭犯行，辯稱：鄭雅菁向伊稱已離婚，案發日下午，
    鄭雅菁電話中自稱患心臟病及血癌，伊擔心她的安危，前往鄭女住處探視，伊到
    達後，鄭雅菁堅持不就醫，伊乃在房間裡吃東西、看電視，並睡著，在睡夢中有
    射精，才拿衛生紙擦拭精液，未與鄭雅菁發生性行為云云。惟查：
(一)、右揭事實，業據告訴人甲○○指訴甚詳；而告訴人於案發日下午十七時許，會同
    警方前往前揭處所時，被告上身僅著白色衛生衣，下身著內褲坐在床邊，鄭雅菁
    則未著內衣褲，僅著連身睡衣前來應門等情，亦據被告及同案被告鄭雅菁供認不
    諱，復有拍攝之現場照片十幀及在房間查扣之衛生紙一件在卷可證，又有扣押筆
    錄一份附卷足憑；上開扣案之衛生紙一件與採集自被告乙○○之唾液棉棒一件，
    均送請內政部警政署刑事警察局鑑定比對結果，衛生紙精子細胞與被告乙○○
    DNA-STR型別相同，該型別在台灣地區中國人中分布之機率預估為9.52x10等情，
    此有該局九十一年二月六日刑醫字第091001953號函附卷可參；孤男寡女獨處一
    室，又有或僅著內褲、衛生衣或未著任何內衣褲而僅著連身睡衣之明顯衣著不整
    之情，房內又遭查獲留有擦拭男方精液之衛生紙，衡諸經驗法，難認被告與鄭雅
    菁未有發生姦情，被告前揭所辯，尚屬飾卸之詞，無可採信。
(二)、鄭雅菁為告訴人甲○○之妻，為有配偶之人，有鄭雅菁之戶籍謄本一份在卷可參
    ；被告於原審供稱：「鄭雅菁於伊經營之泡沬紅茶店工作，伊知悉鄭雅菁曾結過
    婚，鄭雅菁離家後，伊有叫鄭雅菁打電話回家，但她不願意回去，她說她先生會
    凌虐她，伊恐怕鄭雅菁自殺，所以未告訴她的家人其行蹤」等語，足見被告深知
    鄭雅菁係有配偶之人，且鄭女之拒絕回家係因於有被其夫凌虐之虞，本此認知，
    豈會信服鄭女告知「已離婚」係屬可信之語，是被告辯陳「鄭雅菁向伊稱已離婚
    」之語，亦係卸責之詞，無可採信。本件事證明確，被告犯行，洵堪認定。
二、核被告所為，係犯刑法第二百三十九條後段相姦罪。被告上開相姦犯行事證明確
    ，原審法院乃依據刑法第二百三十九條後段、刑法第四十一條第一項，罰金罰鍰
    提高標準條例第一條前段、第二條之規定，並審酌被告與有配偶之人相姦，影響
    告訴人之家庭和諧及圓滿，又於犯後飾詞否認等一切情狀，量處有期徒刑三月，
    並諭知易科罰金之折算標準，認事用法均無不合，量刑亦堪稱允妥。被告上訴意
    旨否認犯罪、原審檢察官承告訴人上訴意旨稱被告量刑過輕，指摘原判決不當，
    核均無理由，應予駁回。
據上論斷，應依刑事訴訟法第三百六十八條，判決如主文。
本案經檢察官朱文彬到庭執行職務。
中    華    民    國      九十一      年      七      月     十八   日
                              臺灣高等法院高雄分院刑事第八庭
                                  審判長法官  張盛喜
                                        法官  邱永貴
                                        法官  洪兆隆
右正本證明與原本無異。
不得上訴。
                                  法院書記官  吳福連
中    華    民    國      九十一      年      七      月    十八    日
不得上訴
附錄：本判決論罪科刑法條
刑法第二百三十九條
有配偶而與人通姦者，處一年以下有期徒刑。其相姦者亦同。
